臺灣高等法院臺中分院刑事裁定　
110年度聲字第1629號
聲  請  人  臺灣高等檢察署臺中檢察分署檢察官     
受  刑  人  王金城




上列聲請人因受刑人數罪併罰有二裁判以上，聲請定其應執行之
刑（聲請案號：110年度執聲字第736號），本院裁定如下：
    主  文
王金城因犯如附表所示各罪所處之刑，有期徒刑部分應執行有期
徒刑拾捌年貳月。
    理  由
一、聲請意旨略以：本件受刑人王金城（下稱受刑人）因違反毒
    品危害防制條例等數罪，先後經判決確定如附表所示，數罪
    中雖有刑法第50條第1項但書所列情形，惟受刑人已請求檢
    察官聲請定應執行刑，有原署110年5月20日是否請求定應執
    行刑調查表足稽，應依刑法第50條第2項、第53條、第51條
    第5款規定，定其應執行之刑，爰依刑事訴訟法第477條第1
    項聲請裁定等語。
二、按數罪併罰，有二裁判以上者，依刑法第51條之規定，定其
    應執行之刑。數罪併罰，分別宣告其罪之刑，如宣告多數有
    期徒刑者，於各刑中之最長期以上，各刑合併之刑期以下，
    定其刑期。但不得逾30年。刑法第53條、第51條第5款分別
    定有明文。查本件受刑人因犯如附表所示數罪，先後經臺灣
    臺中地方法院、本院及最高法院分別判處如附表所示之刑，
    均經確定在案，有各該刑事判決、臺灣高等法院被告前案紀
    錄表在卷可稽。而受刑人所犯如附表所示之罪，有得易科罰
    金之罪及不得易科罰金之罪，本件自屬刑法第50條第1項但
    書第1款規定之情形。茲受刑人請求檢察官聲請定其應執行
    之刑，有臺灣臺中地方檢察署110年5月20日是否請求定應執
    行刑調查表附卷可稽（見本院卷第11頁），本院審核結果，
    認檢察官聲請為正當，應予准許，並衡酌受刑人所犯各罪之
    犯罪類型、行為態樣、手段、動機、侵害法益種類及責任非
    難程度，而為整體評價後，定其應執行刑（檢察官聲請書所
    附附表之錯誤，均更正如本裁定附表所示）。至受刑人所犯
    如附表編號1所示之案件，另所處併科罰金新臺幣5萬元，罰
    金如易服勞役，以新臺幣1千元折算1日之罰金刑，雖不在本
    件定應執行刑之列，但仍應與本件附表所示各罪所定之應執
    行刑併執行之，附此敘明。
三、據上論斷，應依刑事訴訟法第477條第1項，刑法第50條第1
    、2項、第51條第5款、第53條，裁定如主文。
中　　華　　民　　國　　110 　年　　7 　　月　　2 　　日
             刑事第五庭    審判長法　官  鄭  永  玉
    　　　　　　　　　　　　　　法　官  周  莉  菁
  　　　　　　　　　　　　　　　法　官  卓  進  仕
以上正本證明與原本無異。     
如不服本裁定，應於裁定送達後5日內向本院提出抗告書狀(須附
繕本)。
                                書記官  廖  家  莉 
　　　　　　　　　　　　　　　　
中　　華　　民　　國　　110 　年　　7 　　月　　5 　　日


附表：受刑人王金城定應執行刑案件一覽表     編        號  1 2 3 罪        名  槍砲彈藥刀械管制條例 毒品危害防制條例 毒品危害防制條例 宣告刑  有期徒刑3年6月，併科罰金新臺幣5萬元 有期徒刑1年2月 有期徒刑1年 犯罪日期  107年6、7月間某日～107/11/15 107/11/14～107/11/15 107/11/14 偵查(自訴)機關年度案號  臺中地檢107年度偵字第32019號 臺中地檢107年度毒偵字第4930號等 臺中地檢107年度毒偵字第4930號等  最後事實審 法　院 臺中地院 臺中地院 臺中地院  案　號 108年度重訴字第2190號 108年度訴字第2441號 108年度訴字第2441號  判決 日期 109/05/07 109/05/11 109/05/11  確定 判決 法院 臺中地院 臺中地院 臺中地院  案號 108年度重訴字第2190號 108年度訴字第2441號 108年度訴字第2441號  判　決 確定日期 109/06/02 109/07/01 109/07/01 是否為得易科 罰金之案件  否 否 否 備註  臺中地檢109年度執字第8398號(編號1至4曾定有期徒刑5年1月) 臺中地檢109年度執字第10461號(編號1至4曾定有期徒刑5年1月) 臺中地檢109年度執字第10461號(編號1至4曾定有期徒刑5年1月) 

編        號  4 5 6 罪        名  毒品危害防制條例 毒品危害防制條例 毒品危害防制條例 宣告刑  有期徒刑3月 有期徒刑15年3月 有期徒刑15年2月 （2次） 犯罪日期  109/03/17 107/09/28 107/07/27、 107/08/13 偵查(自訴)機關年度案號  臺中地檢109年度毒偵字第1553號 臺中地檢108年度偵字第5783號 臺中地檢108年度偵字第5783號  最後事實審 法　院 臺中地院 中高分院 中高分院  案　號 109年度豐簡字第457號 109年度上訴字第1608號 109年度上訴字第1608號  判決 日期 109/07/08 109/10/27 109/10/27  確定 判決 法院 臺中地院 最高法院 最高法院  案號 109年度豐簡字第457號 110年度台上第3017號 110年度台上第3017號  判　決 確定日期 109/08/04 110/04/22 110/04/22 是否為得易科 罰金之案件  是 否 否 備註  臺中地檢109年度執字第12156號(編號1至4曾定有期徒刑5年1月) 臺中地檢110年度執字第6455號(編號5至8曾定有期徒刑16年) 臺中地檢110年度執字第6455號(編號5至8曾定有期徒刑16年) 

編        號  7 8  罪        名  毒品危害防制條例 毒品危害防制條例  宣告刑  有期徒刑15年1月 有期徒刑7年4月  犯罪日期  107/10/24 107/07/30  偵查(自訴)機關年度案號  臺中地檢108年度偵字第5783號 臺中地檢108年度偵字第5783號   最後事實審 法　院 中高分院 中高分院   案　號 109年度上訴字第1608號 109年度上訴字第1608號   判決 日期 109/10/27 109/10/27   確定 判決 法院 最高法院 最高法院   案號 110年度台上字第3017號 110年度台上第3017號   判　決 確定日期 110/04/22 110/04/22  是否為得易科 罰金之案件  否 否  備註  臺中地檢110年度執字第6455號(編號5至8曾定有期徒刑16年) 臺中地檢110年度執字第6455號(編號5至8曾定有期徒刑16年)